臺灣新竹地方法院刑事判決
111年度易字第661號
公  訴  人  臺灣新竹地方檢察署檢察官
被      告  羅右為




上列被告因竊盜案件，經檢察官提起公訴（111年度偵字第3983
號、第4121號、第5910號），本院依簡式審判程序判決如下：
    主  文
羅右為犯如附表所示之肆罪，各處如附表「主文罪名及宣告刑暨
沒收」欄所示之刑及沒收。附表編號1、2得易科罰金之有期徒刑
部分，應執行有期徒刑陸月，如易科罰金，以新臺幣壹仟元折算
壹日；附表編號3、4不得易科罰金之有期徒刑部分，應執行有期
徒刑壹年。
    事  實
一、本件犯罪事實：
    羅右為基於意圖為自己不法所有之竊盜犯意，分別為以下之
    犯行：
　㈠於民國111年2月16日13時30分許，攀爬踰越田世賢、田沛囷
    位於新竹縣○○市○○○○街00號之住處廚房窗戶侵入上址住宅後
    ，在屋內四處搜尋財物，適在家之田沛囷發現，羅右為旋自
    廚房後方窗戶爬出逃離現場而未遂。
　㈡於111年2月28日10時56分許，在址設新竹縣○○鄉○○○路00號之
    「瑞峰半導體股份有限公司」5樓，見CRUZADO DRANILYN CA
    PSIAO（中文姓名：潔妮霖，以下以潔妮霖稱之）放置個人
    物品之置物櫃無人看管，認有機可趁，遂打開置物櫃，翻找
    潔妮霖錢包，徒手竊取潔妮霖錢包內之現金新臺幣（下同）
    3,200元、健保卡1張、合作金庫銀行提款卡1張得手。
　㈢於111年3月22日12時許，利用其前往位於新竹縣○○鄉○○村○○0
    00○000號之「綠景山莊社區」施作房屋翻修工程之際，攀爬
    踰越曾孟淮位於新竹縣○○鄉○○村○○000○000號住處4樓之住處
    窗戶侵入上址住宅後，徒手竊取曾孟淮所有之勞力士手錶1
    支，得手後由原侵入處離開。
　㈣於111年3月22日12時10分許，攀爬踰越「綠景山莊社區」住
    戶蔡榮和位於新竹縣○○鄉○○村○○000○000號住處窗戶侵入上
    址住宅，並徒手竊取蔡榮和所有之金牌2面、手錶3支，得手
    後由原侵入處離開。嗣因羅右為侵入曾孟淮上開住處行竊時
    ，經曾孟淮之配偶李意晴察覺有人侵入住處，經曾孟淮調閱
    監視器發現羅右為於案發前曾在其住處前徘徊，遂質問羅右
    為是否侵入住處行竊，經羅右為坦承後帶同曾孟淮與其友人
    彭冠霖、徐浩軒至綠景社區警衛室旁草叢堆找回曾孟淮失竊
    之勞力士手錶1支、蔡榮和失竊之金牌2面、手錶3支，經曾
    孟淮報警處理，始查知上情。　　　　
二、案經田世賢訴由新竹縣政府警察局竹北分局及潔妮霖、曾孟
    淮訴由新竹縣政府警察局新湖分局報告臺灣新竹地方檢察署
    檢察官偵查起訴。　　
    理  由
一、本件被告羅右為所犯之罪，非死刑、無期徒刑、最輕本刑為
    3年以上有期徒刑之罪，或高等法院管轄第一審之案件，被
    告於本院準備程序進行中，就被訴事實為有罪之陳述，經本
    院認合於刑事訴訟法第273條之1第1項之規定，裁定進行簡
    式審判程序，合先敘明。又按簡式審判程序之證據調查，不
    受第159條第1項之限制，刑事訴訟法第273條之2定有明文，
    是於行簡式審判程序之案件，被告以外之人於審判外之陳述
    ，除有其他不得作為證據之法定事由外，應認具有證據能力
    。　　
二、認定犯罪事實所憑之證據及理由：
　　前揭犯罪事實，業據被告於本院準備程序及審理程序時均坦
    承不諱（本院卷第67頁至第68頁、第75頁），並據證人即告
    訴人田世賢、潔妮霖、曾孟淮、證人即被害人蔡榮和、證人
    田沛囷、李意晴、彭冠霖、徐浩軒於警詢中證述詳實（4121
    號偵卷第6頁、第7頁、第8頁；3983號偵卷第7頁至第8頁；5
    910號偵卷第6頁至第7頁、第8頁至第9頁、第10頁至第11頁
    、第12頁至第13頁、第14頁至第15頁），並有附表「相關證
    據」欄之證據在卷可稽，足認被告上開任意性之自白與事實
    相符，堪以採信。綜上，本案事證明確，被告犯行洵堪認定
    ，應依法論科。
三、論罪科刑：　　
　㈠按刑法第321 條第1 項第2 款規定將「門窗」、「牆垣」、
    「其他安全設備」並列，則所謂「門窗」應專指門戶而言，
     指分隔住宅或建築物內外之出入口大門而言。而所謂「其
    他安全設備」，指門窗、牆垣以外，依社會通常觀念足認為
    防閑之一切設備者，即屬相當（最高法院25年度上字第4168
    號、45年度台上字第210號判決要旨參照）。查被告分別從
    外攀爬踰越事實欄一㈠、㈢、㈣所載之住宅窗戶侵入上開住宅
    內，故核被告事實欄一㈠所為，係犯刑法第321條第2項、第1
    項第1款、第2款之踰越安全設備侵入住宅竊盜未遂罪；事實
    欄一㈡所為，係犯刑法第320條第1項之竊盜罪；事實欄一㈢、
    ㈣所為，均係犯刑法第321條第1項第1款、第2款之踰越安全
    設備侵入住宅竊盜罪。公訴意旨雖認被告事實欄一㈠、㈢、㈣
    所示犯行分別係犯踰越門窗侵入住宅竊盜之既、未遂罪嫌，
    尚有未洽，然因踰越門窗及安全設備均屬同款之加重條件，
    自無庸變更起訴法條，附此敘明。
　㈡又被告所犯上開4罪間，犯意各別，行為互殊，應予分論併罰
    。
　㈢被告就事實欄一㈠所為，雖已著手於竊盜行為之實行，然未竊
    得財物，其犯罪尚屬未遂，爰依刑法第25條第2項之規定，
    按既遂犯之刑度減輕其刑。 
　㈣爰審酌被告已有多次竊盜之論罪科刑暨執行紀錄，竟仍不思
    守法自制，循正當途徑獲取所需，竟貪圖一己之私而再度多
    次竊取他人財物，顯不尊重他人之財產法益，對於社會治安
    及民眾財產安全產生危害，應予非難，然念及被告犯後終能
    坦承犯行之態度，兼衡其高中肄業之教育程度、先前在人力
    公司工作，未婚無子女，入監前與爸爸及哥哥同住，家庭經
    濟狀況勉持等一切情狀（本院卷第76頁），分別量處如主文
    所示之刑，就得易科罰金部分諭知易科罰金折算標準，並衡
    酌本案事實欄一、㈢、㈣分別為同日所犯，屬密接時間所犯侵
    害不同法益之數罪，而就易科罰金及不得易科罰金部分定應
    執行刑。
四、沒收：　　
　㈠按犯罪所得，屬於犯罪行為人者，沒收之；於全部或一部不
    能沒收或不宜執行沒收時，追徵其價額；犯罪所得已實際合
    法發還被害人者，不予宣告沒收或追徵；又宣告前二條之沒
    收或追徵，有過苛之虞、欠缺刑法上之重要性、犯罪所得價
    值低微，或為維持受宣告人生活條件之必要者，得不宣告或
    酌減之，刑法第38條之1第1項前段、第3項、第5項、第38條
    之2第2項分別定有明文。
　㈡經查，被告就事實欄一㈡所竊得之3,200元，為其犯罪所得，
    未扣案亦未返還告訴人潔妮霖，爰依刑法第38條之1第1項、
    第3項之規定宣告沒收，於全部或一部不能沒收或不宜執行
    沒收時，追徵其價額。
　㈢次查，被告就事實欄一㈡所竊得之健保卡1張、合作金庫銀行
    提款卡1張雖為被告之犯罪所得，惟因該等犯罪所得價值低
    微，不論沒收或追徵與否，均無妨被告罪責、刑罰預防目的
    之評價，況上開健保卡、提款卡據被告自承業已丟棄等語（
    本院卷第63頁），本院審酌上開健保卡、提款卡均得由發行
    機構逕予止付或為相關處置，宣告沒收實不具刑法上重要性
    ，為避免開啟助益甚微之沒收或追徵程序，衡以比例原則及
    訴訟經濟之考量，爰依刑法第38條之2 第2 項規定，均不予
    宣告沒收，附此敘明。
　㈣再查，被告事實欄一㈢、㈣所為，竊得告訴人曾孟淮之勞力士
    手錶1支、被害人蔡榮和之金牌2面、手錶3支，均經警查扣
    並由告訴人、被害人取回等情，有贓物認領保管單2份在卷
    可查（5910號偵卷第27頁、第28頁），爰依刑法第38條之1 
    第5項規定，不予宣告沒收或追徵。
據上論斷，應依刑事訴訟法第273條之1第1項、第299條第1項前
段，判決如主文。
本案經檢察官張凱絜提起公訴，檢察官劉晏如到庭執行職務。
中　　華　　民　　國　　111 　年　　10　　月　　3 　　日
                  刑事第八庭  法  官    崔恩寧
以上正本證明與原本無異。
如不服本判決應於收受本判決後20日內向本院提出上訴書狀，上
訴書狀應敘述具體理由。上訴書狀未敘述上訴理由者，應於上訴
期間屆滿後20日內補提理由書狀於本院(均須按他造當事人之人
數附繕本 )「切勿逕送上級法院」。 
中　　華　　民　　國　　111 　年　　10　　月　　3 　　日
                              書記官    莊琬婷

刑法第320條第1項
意圖為自己或第三人不法之所有，而竊取他人之動產者，為竊盜
罪，處5年以下有期徒刑、拘役或50萬元以下罰金。 

刑法第321條
犯前條第1項、第2項之罪而有下列情形之一者，處6月以上5年以
下有期徒刑，得併科50萬元以下罰金：
一、侵入住宅或有人居住之建築物、船艦或隱匿其內而犯之。
二、毀越門窗、牆垣或其他安全設備而犯之。
三、攜帶兇器而犯之。
四、結夥三人以上而犯之。
五、乘火災、水災或其他災害之際而犯之。
六、在車站、港埠、航空站或其他供水、陸、空公眾運輸之舟、
    車、航空機內而犯之。
前項之未遂犯罰之。　　　　　　　　
　　
附表　　
編號 犯罪事實 相關證據 主文罪名及宣告刑暨沒收 1 事實一、㈠ 監視器錄影截圖畫面及現場照片數張（4121號偵卷第12頁至第16頁）。 羅右為犯踰越安全設備侵入住宅竊盜未遂罪，處有期徒刑肆月，如易科罰金，以新臺幣壹仟元折算壹日。   2 事實一、㈡ 監視器錄影截圖畫面數張（3983號偵卷第10頁至第17頁）。 羅右為犯竊盜罪，處有期徒刑肆月，如易科罰金，以新臺幣壹仟元折算壹日。未扣案之犯罪所得新臺幣參仟貳佰元，沒收之，於全部或一部不能沒收或不宜執行沒收時，追徵其價額。 3 事實一、㈢ 新竹縣政府警察局新湖分局山崎派出所扣押筆錄、扣押物品目錄表各1份、贓物認領保管單2份、監視器錄影截圖畫面及現場照片數張（5910號偵卷第24頁至第26頁、第27頁、第28頁、第30頁至第33頁）。 羅右為犯踰越安全設備侵入住宅竊盜罪，處有期徒刑玖月。 4 事實一、㈣  羅右為犯踰越安全設備侵入住宅竊盜罪，處有期徒刑玖月。